【裁判字號】    89,訴,415
【裁判日期】    890503
【裁判案由】    毒品危害防制條例
【裁判全文】
臺灣臺中地方法院刑事判決                          八十九年度訴字第四一五號
    公  訴  人  臺灣臺中地方法院檢察署檢察官
    被      告  甲○○
右列被告因毒品危害防制條例案件，經檢察官提起公訴 (八十八年度毒偵字第一八三
四號)，本院判決如左：
    主  文
甲○○連續施用第一級毒品，累犯，處有期徒刑壹年，扣案之海洛因殘渣袋壹小包（
毛重零點貳公克）、注射針筒壹支沒收，海洛因殘渣袋部分並銷燬之。又施用第二級
毒品，累犯，處有期徒刑陸月。主刑部分，應執行有期徒刑壹年參月。
    事  實
一、甲○○於民國八十三年間，因肅清煙毒條例案件，經台灣高等法院台中分院判處
    有期徒刑三年八月確定，於八十七年一月十一日假釋期滿執行完畢。其猶不知悔
    改，因施用毒品案件，經本院二度裁定送觀察勒戒後，認無繼續施用毒品傾向，
    經台中地方法院檢察署檢察官於八十八年三月二十四日、八十八年八月二十一日
    分別以八十七年偵字第二○四三六號、八十八年度毒偵字第一五六號處分書為不
    起訴處分確定。詎甲○○復基於概括之犯意，竟於五年內即自八十八年十月底某
    日起至八十八年十一月六日九時三十分止，連續在其台中市○○路○段一○二號
    十一樓十二室，將海洛因摻入自來水後以針筒皮下注射方式、每三、四日施用海
    洛因一次，施用第一級毒品海洛因；又另行起意，在八十八年十一月六日回溯七
    十二小時某時，在不詳處所，以不詳方式吸用安非他命一次。嗣於八十八年十一
    月六日二十三時三十分許，在台中市○○路○段一○二號十一樓走道為警查獲，
    扣得甲○○所有摻有海洛因殘渣袋一包（毛重○．二公克）、注射針筒一支。
二、案經台中市警察局第二分局報請臺灣臺中地方法院檢察署檢察官偵查起訴。
    理  由
一、右開犯罪事實，除施用安非他命部分犯行外，業據被告甲○○於本院審理時坦承
    不諱，且被告為警查獲時採集之尿液送檢驗尿液結果，確呈人體吸用海洛因及安
    非他命後之陽性反應，有台中市衛生局尿液檢驗單成績書及鑑驗尿液代號與真實
    姓名對照表二紙在卷可證，並有海洛因殘渣袋一包（毛重○．二公克）、注射針
    筒一支扣案足稽。又吸入煙毒或安非他命之二手煙，在文獻上雖尚無能否由尿液
    中檢驗出煙毒或安非他命之研究報告，然按本局檢驗煙毒或安非他命案件經驗研
    判，若非長時間與吸毒者直接相向且存心大量吸入吸毒者所呼出之煙，以二手煙
    中可能存在之低劑量煙毒或安非他命，應不致在尿液中檢驗出煙毒或安非他命反
    應，法務部調查局八十二年八月六日（八二）發技一字第四一五三號函函釋甚明
    ，被告雖辯稱伊並未施用安非他命，係於朋友吸用安非他命時，吸入二手煙所致
    ，核屬事後卸責之詞。另被告前因施用毒品案件，經本院二度裁定送觀察勒戒後
    ，認無繼續施用毒品之傾向，經台灣台中地方法院檢察署檢察官於八十八年三月
    二十四日、八十八年八月二十一日分別以八十七年度偵字第二○四三六號、八十
    八年度毒偵字第一五六號為不起訴處分確定，有不起訴處分書二紙附卷可稽。事
    證明確，被告犯行堪予認定。
二、核被告甲○○所為，係犯毒品危害防制條例第十條第一項施用第一級毒品罪、同
    法條第二項施用第二級毒品罪。被告因施用海洛因、安非他命毒品前後之持有海
    洛因、安非他命之低度行為，應為其施用之高度行為所吸收，均不另論罪。被告
    所為數施用海洛因毒品行為，時間緊接，所犯罪名相同，顯係基於概括之犯意為
    之，為連續犯，爰依刑法第五十六條之規定以一罪論，並加重其刑至二分之一。
    被告所犯施用第一級毒品罪與施用第二級毒品罪，犯意各別，罪名不同，應分論
    併罰。被告於民國八十三年間，因肅清煙毒條例案件，經台灣高等法院台中分院
    判處有期徒刑三年八月確定，於八十七年一月十一日假釋期滿執行完畢，有臺灣
    臺中地方法院檢察署刑案資料查註記錄表可按，其於有期徒刑執行完畢後五年以
    內再犯本件有期徒刑以上之罪，為累犯，應分別依刑法第四十七條規定遞加重其
    刑。爰審酌被告係因犯有胎盤惡性腫瘤始施用毒品止痛、目的、手段、施用毒品
    為自戕行為、犯罪後大致坦承不諱等一切情狀，量處如主文所示之刑，並定其執
    行刑。扣案如主文所示之物，摻有海洛因殘渣袋部分，無法與海洛因殘渣分離，
    應依毒品危害防制條例第十八條第一項前段宣告沒收並銷燬；注射針筒部分，為
    被告所有且供施打海洛因之用，業據被告供明在卷，應依刑法第三十八條第一項
    第二款規定宣告沒收。
據上論斷，應依刑事訴訟法第二百九十九條第一項前段，毒品危害防制條例第十條第
一項、第二項、第十八條第一項前段、第二十條第三項前段，刑法第十一條前段、第
五十六條、第四十七條、第五十一條第五款、第三十八條第一項第二款，判決如主文
。
中      華      民      國    八十九      年      五      月      三    日
                                    臺灣臺中地方法院刑事第四庭
                                        法  官  陳  學  德
右正本證明與原本無異。
如不服本判決，應於判決送達後十日內向本院提出上訴狀，上訴於臺灣高等法院臺中
分院( 須附繕本 )。
                                        書記官
中      華      民      國    八十九      年      五      月      三    日
附錄：論罪法條
毒品危害防制條例第十條
施用第一級毒品者，處六月以上五年以下有期徒刑。
施用第二級毒品者，處三年以下有期徒刑。


司法院資訊處製作；財團法人民間司法改革基金會備份。
